臺北高等行政法院裁定  
111年度交上字第264號
上  訴  人  邱信昌                                   
被上 訴 人  交通部公路總局新竹區監理所
代  表  人  吳季娟              
上列當事人間因交通裁決事件，上訴人對於中華民國111年4月29
日臺灣新竹地方法院110年度交字第228號行政訴訟判決，提起上
訴，本院裁定如下：
　　主  文
上訴駁回。
上訴審訴訟費用新臺幣柒佰伍拾元由上訴人負擔。
　　理  由
一、按對於交通裁決事件之判決提起上訴，非以其違背法令為理
    由，不得為之，行政訴訟法第237條之9第2項準用第235條第
    2項規定甚明。又依同法第237條之9第2項準用第236條之2第
    3項、第243條第1項規定，判決不適用法規或適用不當者，
    為違背法令；而判決有第243條第2項所列各款情形之一者，
    為當然違背法令。
二、是當事人對於地方法院交通裁決事件之判決上訴，如依行政
    訴訟法第237條之9第2項準用第236條之2第3項、第243條第1
    項規定，以判決有不適用法規或適用不當為理由時，其上訴
    狀或理由書應表明原判決所違背之法令及其具體內容；若係
    成文法以外之法則，應揭示該法則之旨趣，倘為司法院解釋
    ，則為揭示該解釋之字號或其內容。如以行政訴訟法第237
    條之9第2項準用第236條之2第3項、第243條第2項所列各款
    情形為理由時，其上訴狀或理由書，應揭示合於該條項各款
    之事實。上訴狀或理由書如未依此項方法表明者，即難認為
    已對交通裁決事件之判決之違背法令有具體之指摘，其上訴
    自難認為合法。
三、上訴人於民國110年4月27日11時44分許，駕駛車號000-0000
    號營業用大貨車，行經國道1號高速公路北向指標33.5公里
    輔助車道處，因追撞同車道前方由曾康哲所駕駛之車號000-
    0000號營業用小貨車而肇事。嗣經內政部警政署國道公路警
    察局第一公路警察大隊(下稱舉發機關)調查，並於110年5月
    16日製單舉發上訴人有大型車「行駛高速公路未依規定保持
    安全距離」之違規事實。上訴人向被上訴人提出陳述，經舉
    發機關查復被上訴人違規屬實，被上訴人乃依道路交通管理
    處罰條例第33條第1項第2款、第63條第1項第1款等規定，以
    110年9月13日竹監裁字第50-Z10931422號違反道路交通管理
    事件裁決書(下稱原處分)，處上訴人罰鍰新臺幣4,000元，
    並記違規點數1點。上訴人不服原處分，訴請撤銷，經臺灣
    新竹地方法院(下稱原審)以111年4月29日110年度交字第228
    號行政訴訟判決(下稱原判決)駁回其訴，上訴人不服，提起
    本件上訴。
四、上訴意旨略以：頭城地磅確實不明顯，原審為何沒出庭就直
    接判決，顯不公平，現在台灣法院都這樣草草結案嗎等語。
    核其上訴意旨，已據原判決敘明交通裁決事件之訴訟程序，
    依行政訴訟法第237條之7規定，不經言詞辯論，逕行裁判，
    是上訴人之上訴理由，無非係以其一己之主觀意見，任意指
    摘原審不公，而非具體表明合於不適用法規、適用法規不當
    、或行政訴訟法第243條第2項所列各款之事實，難認對原判
    決之如何違背法令已有具體之指摘。依前開規定及說明，應
    認其上訴為不合法，應予駁回。
五、結論：本件上訴為不合法。依行政訴訟法第237條之8第1項
    、第237條之9第2項、第236條之2第3項、第249條第1項前段
    、第104條，民事訴訟法第95條、第78條，裁定如主文。 
中　　華　　民　　國　　111 　年　　11　　月　　30　　日
                      臺北高等行政法院第四庭
                                審判長法  官  蘇嫊娟
                                      法  官　魏式瑜
                                      法  官  劉正偉
上為正本係照原本作成。
不得抗告。
中　　華　　民　　國　　111 　年　　11　　月　　30　　日
                                      書記官　鄭聚恩